---
title: "Informe_03"
author: "Jhon Alexander Rojas Tavera"
date: "2023-09-13"
output:
  html_document:
    toc: yes
    toc_float: yes
  pdf_document:
    toc: yes
---

```{r setup, include=FALSE}
knitr::opts_chunk$set(echo = TRUE)
```

<h2>Generar población </h2>
```{r }
# Población de n=1000 con un 50% de individuos enfermos
poblacion <- rbinom(1000, size = 1, prob = 0.5)
```

<h2>Función para obtener una muestra aleatoria y calcular p^ </h2>
```{r }
# Función para obtener una muestra aleatoria y calcular p^
obtener_muestra_p <- function(n, poblacion) {
  muestra <- sample(poblacion, n, replace = TRUE)
  estimador_p <- sum(muestra) / n
  return(estimador_p)
}

```

<h2>Analizar resultados para n=500 </h2>
```{r }
# Realizar 500 simulaciones y almacenar los resultados
resultados <- replicate(500, obtener_muestra_p(500, poblacion))

# Histograma de los resultados
hist(resultados, col = rainbow(10), main = "Histograma de p^ (n=500)")

```

<h2>Comparar tamaños de muestra en cuanto a la normalidad </h2>
```{r }

# Tamaños de muestra a probar
tamanos_muestra <- c(5, 10, 15, 20, 30, 50, 60, 100, 200, 500)

# Función para realizar pruebas de normalidad y generar gráficos QQ
prueba_normalidad <- function(n, poblacion) {
  resultados <- replicate(500, obtener_muestra_p(n, poblacion))
  shapiro_test <- shapiro.test(resultados)
  
  # Gráfico QQ
  qqnorm(resultados, main = paste("Gráfico QQ (n=", n, ")"))
  qqline(resultados)
  
  return(shapiro_test)
}

# Realizar pruebas de normalidad y generar gráficos QQ
for (n in tamanos_muestra) {
  cat("Tamaño de muestra:", n, "\n")
  shapiro_test_result <- prueba_normalidad(n, poblacion)
  print(shapiro_test_result)
}


```

<h3>Simulación con 10% de enfermos</h3>

```{r }
# Generar una población con 10% de individuos enfermos
poblacion_10porciento <- rbinom(1000, size = 1, prob = 0.1)



```

<h3>Simulación con 90% de enfermos</h3>
```{r }
# Población con 90% de individuos enfermos
poblacion_90porciento <- rbinom(1000, size = 1, prob = 0.9)


```

<h2>Comaparativa de Valores p Tamaño muestra </h2>
```{r,echo=FALSE,  fig.show='hide'}
# Resultados de las pruebas de normalidad para diferentes tamaños de muestra
resultados_normalidad <- matrix(NA, nrow = length(tamanos_muestra), ncol = 2)
colnames(resultados_normalidad) <- c("Tamaño de muestra", "Valor p")

# Realizar pruebas de normalidad y almacenar los resultados
for (i in 1:length(tamanos_muestra)) {
  n <- tamanos_muestra[i]
  shapiro_test_result <- prueba_normalidad(n, poblacion)
  resultados_normalidad[i, ] <- c(n, shapiro_test_result$p.value)
}
```

```{r}
# Gráfico de barras de los valores p de normalidad
barplot(resultados_normalidad[, "Valor p"], names.arg = resultados_normalidad[, "Tamaño de muestra"],
        col = rainbow(length(tamanos_muestra)), main = "Valores p de Normalidad por Tamaño de Muestra",
        xlab = "Tamaño de Muestra", ylab = "Valor p", ylim = c(0, 1))
```



<h2>Conclusión </h2>
De acuerdo al proceso realizado, la visualización obtenida como ultimo paso nos permite identificar que a medida que el tamaño de la muestra aumenta, las estimaciones se vuelven más precisas y se aproximan a una distribución normal. El porcentaje de individuos enfermos en la población inicial afecta la simetría y normalidad de los resultados.

<h2>Repositorio Github</h2>
<p>Si quieres consultar el codigó de este informe puedes validarlo en este enlace:</p> <href> https://github.com/Jartpuro/U2_Informe_03</href>
